【裁判字號】    95,訴,525
【裁判日期】    950724
【裁判案由】    偽造文書等
【裁判全文】
臺灣彰化地方法院刑事判決               95年度訴字第525號
公訴人    臺灣彰化地方法院檢察署檢察官
被  告    戊○○
                 （另案於臺灣彰化監獄執行中）
上列被告因偽造文書等案件，經檢察官提起公訴（95年度偵緝字
第125號、95年度偵字第2563號），及移送併辦（95年度偵字第
2687號、第3008號、第3699號、第3929號、第3938號、第3949號
、第4304號），於本院準備程序中，被告就被訴事實為有罪之陳
述，經本院合議庭裁定改依簡式審判程序審理，並判決如下：
    主  文
戊○○連續行使偽造私文書，足以生損害於他人，累犯，處有期
徒刑壹年陸月，偽造之「丁○○」署押捌枚，沒收之。
    事  實
一、戊○○於民國九十二間因偽造文書案件，經本院判處有期徒
    刑六月，如易科罰金以三百元折算一日確定，又因竊盜案件
    ，經本院判決有期徒刑三月，如易科罰金以三百元折算一日
    確定。上開分別確定之二罪，嗣經合併定其應執行刑為有期
    徒刑八月，如易科罰金以三百元折算一日確定，經送監執行
    ，於九十四年六月二十八日縮刑期滿執行完畢。竟仍不知悔
    改，復基於概括犯意而為下列犯行：
（一）戊○○基於意圖為自己不法之所有及行使偽造私文書、詐
      欺取財之概括犯意，於九十四年九月間某日，在彰化縣大
      村鄉大橋村十六鄰過溝三巷五十二號住處之客廳及其弟丁○○之房間，徒手竊取丁○○所有之身分證影本，及卡號
      ：0000000000000000號之中國信託商業
      銀行股份有限公司（下稱中國信託銀行）信用卡後，即先
      於九十四年九月十一日十九時四十六分許，持上開信用卡
      ，冒用丁○○名義至彰化縣員林鎮○○路四五０號「公元
      銀樓」刷卡購買新臺幣（下同）二千四百元之金飾，又於
      九十四年九月十二日十三時九分許，持上開信用卡，冒用
      丁○○名義至彰化縣員林鎮○○路二十二之一號之「金賀
      成銀樓」刷卡購買三千四百六十八元之金飾，使上開商店
      之店員，均因此陷於錯誤，誤認係丁○○持卡消費，而分
      別交付金飾與戊○○，戊○○嗣後再將上開金飾與商家折
      現，共得款四千元。戊○○並在上開二紙簽帳單上偽造「
      丁○○」署押各一枚，作為以丁○○名義消費，允諾付款
      予發卡銀行之證明，偽造上開簽帳單私文書，再將上開簽
      帳單特約商店存根聯交付上開商店而行使之，足生損害於
      丁○○及中國信託銀行信用管理之正確性。
（二）戊○○復承上開行使偽造私文書、詐欺取財之概括犯意，
      於九十四年九月十日，持前開丁○○之身分證影本，分別
      向遠傳電信股份有限公司（下稱遠傳電信公司）申辦00
      00000000號行動電話，向和信電訊股份有限公司
      （下稱和信電訊公司）申辦0000000000號行動
      電話，向臺灣大哥大股份有限公司（下稱臺灣大哥大公司
      ）申辦0000000000號行動電話門號，供己使用
      。戊○○並在上開業者之行動電話服務申請書上，偽造「
      丁○○」署押共六枚，作為以丁○○名義申辦之證明，偽
      造上開行動電話服務申請書私文書，再將上開行動電話服
      務申請書交付上開電信公司職員而行使之，使上開電信公
      司職員，均因此陷於錯誤，誤認係丁○○申辦，而分別交
      付門號、手機與戊○○，足以生損害於丁○○及遠傳電信
      公司、和信電訊公司及臺灣大哥大公司對於行動電話業務
      管理之正確性。
（三）戊○○復承上開竊盜之概括犯意，於九十五年三月三日三
      時十六分許，在彰化縣大村鄉村○村○○路○段二三九巷
      三十號之鐵皮工廠，徒手竊得己○○所有之電纜線一批，
      復於同月四日四時三分許，在上址再徒手竊得己○○所有
      之電纜線一批，所竊得之電纜線均變賣花用殆盡。
（四）戊○○復承上開竊盜之概括犯意，於九十五年二月二十二
      日二時五十二分許，在彰化縣大村鄉○○村○○路○段二
      二五巷一一０號，甲○○所有之工廠，徒手竊取甲○○所
      有之電纜線一批，復於同年三月八日三時二十四分許，在
      上址徒手竊取甲○○所有之電焊機一部。於九十五年一月
      二十七日十六時三十分許，在彰化縣大村鄉○○村○○路
      二七０號，徒手竊取庚○○所有之氣動工具二支。於九十
      五年四月八日五時十五分許，在彰化縣大村鄉過溝村過溝
      三巷三十二號丙○住處，趁該處大門未上鎖之際，徒手竊
      取丙○所有之MOTOROLA廠牌行動電話一支。
（五）戊○○復承上開竊盜之概括犯意，於九十五年二月十五日
      十六時許，在彰化縣大村鄉○○村○○路二七０號前，徒
      手竊取庚○○所有之電纜線一捲，又於九十五年二月十六
      日十五時，在彰化縣大村鄉○○村○○路二七０號前，徒
      手竊得庚○○所有之美術燈鐵管、螺絲一包）。於九十五
      年四月四日十時二十分許，在彰化縣員林鎮○○路六百四
      十八號臺灣大哥大員林中正門市，趁店員乙○○轉身影印
      資料不注意時，竊得摩托羅拉ＭＯ－Ｖ１９１手機一支。
      嗣為警查獲，始知悉上情。
二、案經丁○○訴由彰化縣警察局員林分局報告臺灣彰化地方法
    院檢察署檢察官偵查起訴。
    理  由
一、被告於準備程序中，就犯罪事實為有罪之陳述，且所犯係死
    刑、無期徒刑、最輕本刑為三年以上有期徒刑以外之罪，經
    本院合議庭依刑事訴訟法第二百七十三條之一第一項之規定
    ，裁定由法官一人獨任進行簡式審判程序，先此敘明。
二、證據名稱：
    （一）證人丁○○、乙○○於警詢中之證述。
    （二）證人甲○○、丙○於警詢中之證述，暨其出具之贓物
          認領保管單、贓物照片。
    （三）簽帳單二張。
    （四）遠傳電信公司、和信電訊公司、臺灣大哥大公司行動
          電話服務申請書各一份。
    （五）證人賴棟梁、庚○○警詢中之指述及失竊現場照片。
    （六）被告自白。
四、應適用之法條：刑事訴訟法第二百七十三條之一第一項、第
    二百九十九條第一項前段、第三百十條之二、第四百五十四
    條第一項，刑法第二條第一項前段，修正前刑法第五十六條
    ，刑法第二百十條、第二百十六條、第三百二十條第一項、
    第三百三十九條第一項，修正前刑法第五十五條、第四十七
    條，刑法第二百十九條，修正前罰金罰鍰提高標準條例第一
    條前段。
五、如不服本判決，自本判決送達之日起十日內，得提起上訴。
中    華    民    國    95    年    7    月    24  日
                  刑事第二庭         法  官    王昌鑫
以上正本證明與原本無異。
如不服本判決，應於判決送達後十日內向本院提出上訴狀 (須附
繕本 )。
告訴人或被害人對於判決如有不服具備理由請求檢察官上訴者，
其上訴期間之計算係以檢察官收受判決正本之日期為準。
中    華    民    國    95    年    7    月    25  日
                                     書記官    陳文俊
附錄本案論罪科刑法條全文：
中華民國刑法第210條
（偽造變造私文書罪）
偽造、變造私文書，足以生損害於公眾或他人者，處 5 年以下有
期徒刑。
中華民國刑法第216條
（行使偽造變造或登載不實之文書罪）
行使第 210 條至第 215 條之文書者，依偽造、變造文書或登載
不實事項或使登載不實事項之規定處斷。
中華民國刑法第320條
（普通竊盜罪、竊佔罪）
意圖為自己或第三人不法之所有，而竊取他人之動產者，為竊盜
罪，處 5 年以下有期徒刑、拘役或 5 百元以下罰金。
意圖為自己或第三人不法之利益，而竊佔他人之不動產者，依前
項之規定處斷。
前二項之未遂犯罰之。
中華民國刑法第339條
（普通詐欺罪）
意圖為自己或第三人不法之所有，以詐術使人將本人或第三人之
物交付者
，處 5 年以下有期徒刑、拘役或科或併科 1 千元以下罰金。
以前項方法得財產上不法之利益或使第三人得之者，亦同。
前二項之未遂犯罰之。


司法院資訊處製作；財團法人民間司法改革基金會備份。
